Inventaris van het archief van het Directoraat-Generaal van het Verkeer van het Ministerie van Verkeer en Waterstaat, (1936) 1980-1985 (1992)
Nationaal Archief, Den Haag
- DIRECTORAAT-GENERAAL VOOR HET VERKEER 1980 - 1985, 1
  - Stukken betreffende bijzondere onderwerpen, 1.2
    - Ongeregeld vervoer over de weg, V 5.22.01.45
      - Beroepen tegen de beschikkingen van de Commissie Vervoervergunningen (CVV)., 1974 - 1986; 916-1534
        - Boogaard, Van de; Transportbedrijf te Geldrop 1982 - 1985, 971; omslag
        - Boom en De Vries BV te Hoornaar 1981 - 1983, 972; omslag
        - Boomgaard, E.; Transport- en Kraanbedrijf BV te Naarden 1979 - 1981, 973; omslag
        - Boonstra; Firma te Haulerwijk 1981 - 1984, 974; omslag
        - Boonzaayer, W. te Ede 1979 - 1983, 975; omslag
        - Bos, E. te Beilen 1981 - 1985, 976; omslag
        - Bos, Th. van den te Vlaardingen 1978 - 1981, 977; omslag
        - Bosch, B. te Valthermond 1979 - 1981, 978; omslag
        - Bosch, Gé van der te Haarlem 1981 - 1983, 979; omslag
        - Bouland, W. te Groningen 1982 - 1984, 980; omslag
        - Boullart, F.G. te Valkenswaard 1978 - 1980, 981; omslag
        - Bouma BV te Heerhugowaard 1978 - 1980, 982; omslag
        - Bouwknecht, H. te Nijeveen 1981 - 1982, 983; omslag
        - Bouwmeester Transport BV te Wezep 1980 - 1982, 984; omslag
        - Boxtel; Gebroeders te Vught 1979 - 1984, 985; omslag
        - Braam, P.D. te Santpoort 1980 - 1985, 986; omslag
        - Brakman, C.J. te Groede 1980 - 1985, 987; omslag
        - Brand BV te Lekkerkerk 1983 - 1984, 988; omslag
        - Breewel Transport BV te De Bilt 1980 - 1981, 989; omslag
        - Brekel BV, Th. van den; Transportbedrijf te Echt 1980 - 1983, 990; omslag
        - Breur, C. te Den Bosch 1980 - 1985, 991; omslag
        - Broeck BV, G.J. te Esbeek 1979 - 1981, 992; omslag
        - Broek BV, H. van den te Veghel 1982 - 1984, 993; omslag
        - Broersma en Zn., D. te Strooibos 1979 - 1980, 994; omslag
        - Bron; Gebroeders te Oostbrug 1982 - 1985, 995; omslag
        - Bruijn, P.J.M. te Made 1980 - 1985, 996; omslag
        - Bruin, W.G. te Dordrecht 1980 - 1985, 997; omslag
        - Bruin's Internationaal Transport- en Expeditiebedrijf BV, De te Surhuisterveen 1983 - 1985, 998; omslag
        - Bruns, J.H. te Mussel 1983 - 1985, 999; omslag
        - Bruyn en Zn., J. de te Lopik 1980 - 1981, 1000; omslag
        - Buffing Transport BV te Badhoevedorp 1983 - 1984, 1001; omslag
        - Buijsse, A.G. te Kloosterzande 1980 - 1985, 1002; omslag
        - Buist, Chr. te Valthe 1979 - 1981, 1003; omslag
        - Burg jr., N.F. v.d. te Zoetermeer 1980 - 1981, 1004; omslag
        - Burgers Transporten BV, G.A. te Wijchen 1977 - 1983, 1005; omslag
        - Burgt en Zn., A.C. v.d. te Schaik 1980 - 1985, 1006; omslag
        - Busser Transport BV te Bennekom 1977 - 1980, 1007; omslag
        - Buster, P.C.J.G. te Kaatsheuvel 1980 - 1982, 1008; omslag
        - Buyk en Zn., Eng; Firma te Kruisland 1978 - 1981, 1009; omslag
        - Casteleijn en Zn. te Zuidzande 1978 - 1980, 1010; omslag
        - Centrum Transport BV te Valkenswaard 1980 - 1982, 1011; omslag
        - Cevotrans BV te Oisterwijk 1977 - 1983, 1012; omslag
        - Claassens; Firma Gebroeders te Roosendaal 1980 - 1985, 1013; omslag
        - Cornelissen en Zoon te Maastricht 1977 - 1981, 1014; omslag
        - Correct-Express BV te Utrecht 1980 - 1985, 1015; omslag
        - Couwenberg; Gebroeders te Herpt 1980 - 1985, 1016; omslag
        - Cox BV; Transportbedrijf te Roermond 1982 - 1984, 1017; omslag
        - Croest; Gebroeders te Borgerhout 1983 - 1984, 1018; omslag
        - Daemen BV, W.; Internationaal Transportbedrijf te Maasbree 1983 - 1985, 1019; omslag
        - Dalm en Zn., J. te Rotterdam 1980 - 1985, 1020; omslag
        - Dam, A.P.W. te Oudenbosch 1979 - 1981, 1021; omslag
        - Damme, J.F.D. van te Walsoorden 1980 - 1983, 1022; omslag
        - Davids, S. te Bodegraven 1982 - 1985, 1023; omslag
        - Davids en Zoon; Firma te Bodegraven 1983 - 1985, 1024; omslag
        - Dekker G. te Andel 1980 - 1985, 1025; omslag
        - Dekker, J.M. te Warmenhuizen 1982 - 1985, 1026; omslag
        - Dekker en Zonen, C.H. te Ilpendam 1980 - 1982, 1027; omslag
        - Dekkers, H. te Tilburg 1982 - 1984, 1028; omslag
        - Derksen, G.Th. te Oosterbeek 1983 - 1984, 1029; omslag
        - Dijk BV, C. van te Berkel en Rodenrijs 1983 - 1985, 1030; pak
        - Dijk, P. van te Amsterdam 1980 - 1982, 1031; omslag
        - Dijk en Zoon, Th.T. te Oude Pekela 1983, 1032; omslag
        - Dijkhoff, W. en G. te Schijndel 1980 - 1985, 1033; omslag
        - Dijkmans en Zn. BV te Froombosch 1978 - 1980, 1034; omslag
        - Dijkstra te Enschede 1982 - 1985, 1035; pak
        - Dikker Zeelst BV te Veldhoven 1983 - 1985, 1036; omslag
        - Dillerop en Zonen; VOF Expeditie te Klazienaveen 1979 - 1981, 1037; omslag
        - Dinther en Zn. te Vught 1979 - 1981, 1038; omslag
        - Doesburg, W. te 's-Gravenhage 1980 - 1985, 1039; omslag
        - Donkelaar BV; Expeditie te Ede 1982 - 1985, 1040; omslag
        - Dool, J. van de te Arkel 1983 - 1984, 1041; omslag
        - Doornbos Transport BV te Rotterdam 1979 - 1982, 1042; omslag
        - Dozeman, W. te Coevorden 1980 - 1985, 1043; omslag
        - Droog, R. te Gouda 1979 - 1983, 1044; omslag
        - Drost, J. te Koekange 1981 - 1984, 1045; omslag
        - Drost, R. te Koekange 1981 - 1985, 1046; omslag
        - Dubbelman Transport BV te Oosterhout 1981 - 1982, 1047; omslag
        - Duineveld en Zonen, C.J. van; VOF te Haarlem 1980 - 1983, 1048; omslag
        - Duivenvoorde, B.P. te Voorschoten 1979 - 1982, 1049; omslag
        - Dumont Soudant BV; Transportbedrijf te Heer 1978 - 1980, 1050; omslag
        - Dutch Courier Service BV te Amsterdam 1982 - 1984, 1051; omslag
        - Duuren BV, Jan van te Leiden 1983 - 1984, 1052; omslag
        - Early Bird; BV Verenigde Luchthavendiensten te Rotterdam 1978 - 1983, 1053; pak
        - Eijk Transport BV, Van te Gouda 1983 - 1984, 1054; omslag
        - Eldik en Zonen, C.E.J. jr. en R.J.C. van te Beekbergen 1981 - 1985, 1055; pak
        - Elk, A.J.H. van te Nieuw-Bergen 1982 - 1983, 1056; omslag
        - Elmers en Van Essen te Zeist en VOF Beers en Compagnie te St. Pancras 1977 - 1981, 1057; omslag
        - Elmers en van Essen Tranportbedrijf en Autoverhuur te Zeist 1980 - 1985, 1058; omslag
        - Elsacker en Zoon BV, P. van te Zundert 1979 - 1981, 1059; omslag
        - Elswijk, P.H.W. van te Venlo 1980 - 1985, 1060; omslag
        - Emmen Vervoerscentrum BV te Emmen 1979 - 1982, 1061; omslag
        - Emons en Zn. Internationaal Transportbedrijf en Handelsonderneming BV, W.M. te Milsbeek Ottersum 1978 - 1985, 1062; pak
        - Ende, M.C. van de te Elden 1979 - 1981, 1063; omslag
        - Engelage, F. te Veenendaal 1980, 1064; omslag
        - Engen, J.W.H. van te Loenen aan de Vecht 1978 - 1985, 1065; omslag
        - Enzler, W.A. te Aalsmeer 1983 - 1985, 1066; pak
        - Evers, B.J.; Transportbedrijf te Albergen 1980 - 1983, 1067; omslag
        - Everts en Zn., G. te Gieterveen 1983 - 1985, 1068; pak
        - Ewals BV te Tegelen 1982 - 1984, 1069; omslag
        - Eijer, J. te Zaandam 1978 - 1984, 1070; omslag
        - Eyk te Asten 1980 - 1985, 1071; omslag
        - Fabo Transporten; VOF te Lelystad (voorheen West-Kappelle) 1980 - 1982, 1072; omslag
        - Feenstra, H. te Sneek 1980 - 1985, 1073; omslag
        - Fennema, E. te IJmuiden 1980 - 1985, 1074; omslag
        - Fens, A.P. te Hulten 1982 - 1984, 1075; omslag
        - Fieret; Firma Transportbedrijf te Oostburg 1982 - 1984, 1076; omslag
        - Fieret-Dekker, G. te Oostburg 1981 - 1984, 1077; omslag
        - Fievet BV te Breda 1980 - 1985, 1078; omslag
        - Fokker; Gebroeders te Bussum 1976 - 1980, 1079; omslag
        - Forens, P.V.B.A. te Antwerpen 1976 - 1985, 1080; pak
        - Fortuin, P. te Amsterdam 1978 - 1983, 1081; omslag
        - Frenken, J.W. te Heibloem 1980 - 1985, 1082; omslag
        - Furtrans BV te Rotterdam 1983 - 1985, 1083; omslag
        - Gaag, P. van der te Maasland 1977 - 1982, 1084; omslag
        - Gadellaa, A.Th.M. te 's-Gravenhage 1982 - 1984, 1085; omslag
        - Galen BV, Van te Weesp 1983 - 1985, 1086; omslag
        - Galen Expeditie, Van te Weesp 1983 - 1985, 1087; omslag
        - Gameren en Zonen, H. van; VOF te Zaltbommel 1982 - 1984, 1088; omslag
        - Geers Transport BV te Bergen op Zoom 1982 - 1983, 1089; omslag
        - Gelderen, H. van te Amsterdam 1979 - 1980, 1090; omslag
        - Gennep en Zonen, C.C.; VOF te Moordrecht 1980 - 1982, 1091; omslag
        - Gentenaar NV te Baambrugge 1979 - 1981, 1092; omslag
        - Ghijsels, M.A. te Stad aan 't Haringvliet 1978 - 1982, 1093; omslag
        - Gier Transporten BV, De te 's-Gravenhage 1981 - 1985, 1094; pak
        - Ginneken te Etten 1980 - 1985, 1095; omslag
        - Gomes BV, A. te Warmenhuizen 1983 - 1985, 1096; omslag
        - Graaf's BV, Kees de; Vervoerbedrijf te Berkel en Rodenrijs 1979 - 1982, 1097; omslag
        - Greef BV, De te Woudenberg 1984 - 1985, 1098; pak
        - Greef, G. de te Scherpenzeel 1980 - 1985, 1099; omslag
        - Greuter en Zoon Expeditie BV, C. te Schagen 1979 - 1981, 1100; omslag
        - Greving, P. te Haren 1981 - 1985, 1101; omslag
        - Greving, W. te Groningen 1981 - 1985, 1102; omslag
        - Griek, A.J. te Amsterdam 1981 - 1985, 1103; omslag
        - Groen, S.J. te Waarland 1980 - 1981, 1104; omslag
        - Groenen; Gebroeders te Tilburg 1979 - 1981, 1105; omslag
        - Grutters, H.A.J. te Oeffelt 1981 - 1982, 1106; omslag
        - Guyt en Zoon te Katwijk aan Zee 1980 - 1983, 1107; omslag
        - Haak, V.d. te Geldermalsen 1980 - 1985, 1108; omslag
        - Haan, A. den te Goudriaan 1980 - 1983, 1109; omslag
        - Haan BV, De; Garage en Transportbedrijf te Alblasserdam 1982, 1110; omslag
        - Haan, J. de te Kollumerzwaag 1981 - 1983, 1111; omslag
        - Haan's Expeditie BV, De te Alblasserdam 1978 - 1983, 1112; pak
        - Haarlem, M.W.M. van te De Meern 1980 - 1985, 1113; omslag
        - Haas, de; Gebroeders te Stopwijk (Leidschendam) 1982 - 1984, 1114; omslag
        - Haas, G. de te Rosmalen 1980 - 1982, 1115; omslag
        - Hagens Transporten BV te Wellerlooi 1981 - 1983, 1116; omslag
        - Ham, S. van der te Arnhem 1983 - 1985, 1117; omslag
        - Hamelink, J. te Axel 1979 - 1981, 1118; omslag
        - Hamstras BV te Ermelo 1980 - 1985, 1119; omslag
        - Hannink, M.; BV Konfektie-transportbedrijf te Swalmen 1979 - 1980, 1120; omslag
        - Harder, Den te Rotterdam 1983 - 1985, 1121; pak
        - Haren-Smeeten Expresse BV, H.S. van te Nederasselt 1979 - 1981, 1122; omslag
        - Harreman Transport te Hoensbroek 1980 - 1985, 1123; omslag
        - Harteman BV, J. te Tiel 1979 - 1985, 1124; pak
        - Hartgers en Zonen, C.W. te Elden 1983 - 1985, 1125; omslag
        - Hartgers, H. te Apeldoorn 1980 - 1985, 1126; omslag
        - Haveman, H. te Uffelte 1980 - 1982, 1127; omslag
        - Haveman, K. te Doetinchem 1978 - 1980, 1128; omslag
        - Haye, P.C.Th. te Rijswijk 1978 - 1984, 1129; omslag
        - Hazelaar te Coevorden 1980 - 1985, 1130; omslag
        - Heebrink-van Leeuwen, E.G. te Ederveen 1978 - 1980, 1131; omslag
        - Heide, J. van de te Heeg 1980 - 1985, 1132; omslag
        - Heemelaar, M.A. te Gouda 1979 - 1981, 1133; omslag
        - Heer, J. de te Bodegraven 1983 - 1984, 1134; omslag
        - Heerik BV, C. van den; Internationaal Goederenvervoer te Ridderkerk 1983 - 1985, 1135; omslag
        - Heeringen en van 't Hul BV, Van te Mijdrecht 1978 - 1981, 1136; omslag
        - Heezik BV, C. van te Maarssen 1977 - 1980, 1137; omslag
        - Heijboer, J.A. te Vossemeer 1980 - 1985, 1138; omslag
        - Hek; VOF Transportbedrijf Gebroeders te Wekerom 1980 - 1982, 1139; omslag
        - Hekman en Zn. te Emmen 1982 - 1985, 1140; omslag
        - Helsland, A.C. te Rotterdam 1982 - 1985, 1141; omslag
        - Helsloot BV, J. te Amsterdam 1983 - 1985, 1142; pak
        - Hendrikse en Zoon, N.K. te Kerkwerve 1984 - 1985, 1143; omslag
        - Hendrix, H.; VOF te Brunssum 1980 - 1985, 1144; omslag
        - Herrebout en Zoon, J.D. te Schoondijke 1983 - 1985, 1145; omslag
        - Hobe, G. te Echtveld 1982 - 1983, 1146; omslag
        - Hoek BV, C. te Maasdam 1983 - 1985, 1147; omslag
        - Hoek, J. van de te Rotterdam 1977 - 1984, 1148; omslag
        - Hoek; VOF Gebroeders te Maarssen 1978 - 1985, 1149; pak
        - Hoeveler-Hendrix te Elsloo 1979 - 1982, 1150; omslag
        - Hof, G.J. op 't te 's-Heer Arendskerke 1980 - 1985, 1151; omslag
        - Hof, J. H. van 't te Sint Annaland 1983 - 1985, 1152; omslag
        - Hogeboom Containers BV te Rijpwetering 1978 - 1982, 1153; omslag
        - Holleman's Transport- en Autobedrijf te Wassum 1980 - 1985, 1154; omslag
        - Hondius en Zonen; Firma te Bergen 1980 - 1983, 1155; omslag
        - Hoogers; Handel en Transportmaatschappij BV te Geldrop 1979 - 1983, 1156; omslag
        - Hooijmans-van Heel, H.G.J. te Velddriel 1980 - 1985, 1157; omslag
        - Houwelingen, J. van te Alblasserdam 1980 - 1982, 1158; omslag
        - Huijbregts, A. te Tilburg 1976 - 1980, 1159; omslag
        - Huismans Sneldienst Venray BV te Venray 1980 - 1982, 1160; omslag
        - Hunen J. van te Apeldoorn 1980 - 1985, 1161; omslag
        - Inter Rutges BV te Montfoort 1979 - 1982, 1162; omslag
        - Intrado BV te Doorn 1979 - 1981, 1163; omslag
        - Intrahan BV te Waddenoyen 1983 - 1984, 1164; omslag
        - Iterson, T.A. van te Meteren 1979 - 1983, 1165; omslag
        - Itiënne; VOF Firma te Zonnemaire 1981 - 1984, 1166; omslag
        - Jaakke, J.C. te Amsterdam 1982 - 1983, 1167; omslag
        - Jacobs BV, K. te Swalmen 1979 - 1982, 1168; omslag
        - Jansen Biervliet; Transportbedrijf BV te Hoek 1982 - 1984, 1169; omslag
        - Janssen Auto's Internationaal BV te Venlo 1982 - 1984, 1170; omslag
        - Janssen, L. te Posterholt 1980 - 1981, 1171; omslag
        - JlS; Internationaal Transport en Expeditiebedrijf BV te Amsterdam 1982 - 1984, 1172; omslag
        - Jochems, C.H. te Wernhout 1979 - 1980, 1173; omslag
        - Joka BV te 's-Heer Arendskerke 1980 - 1985, 1174; omslag
        - Jong BV, De te Strijen 1980 - 1985, 1175; omslag
        - Jong, L. de te Amersfoort 1979 - 1983, 1176; omslag
        - Jongh en Zonen BV, C. de; VOF te Roosendaal 1980 - 1983, 1177; omslag
        - Jongh's Transporten Arnhem BV, De te Arnhem 1981 - 1985, 1178; omslag
        - Jonker, B. te Leeuwarden 1979 - 1983, 1179; omslag
        - Joosen en Zoon Expeditiebedrijf BV, A. te Wagenberg 1980 - 1984, 1180; omslag
        - Kamp en Zonen BV, H.G. van de; Transportbedrijf te Arnhem 1980 - 1982, 1181; omslag
        - Karel, J. te Hoorn 1982 - 1984, 1182; omslag
        - Kars, M.S. te Rotterdam 1980 - 1985, 1183; omslag
        - Kat, B.A. te Amsterdam 1978 - 1980, 1184; omslag
        - Keijsers, W.G. te Heeze 1979 - 1981, 1185; omslag
        - Keijzer, D.W. de te Zwijndrecht 1982 - 1983, 1186; omslag
        - Keller, G. te Hoogland 1980 - 1982, 1187; omslag
        - Kempeneers jr., P. te Leiden 1981 - 1985, 1188; omslag
        - Kempkens en Zonen, Th.; VOF te Siebengewald 1980 - 1985, 1189; omslag
        - Kesteren, K.B.G. van te Arnhem 1982 - 1983, 1190; omslag
        - Kinderman, A. te Oenkerk 1980 - 1982, 1191; omslag
        - Klein, J. te Appingedam 1977 - 1982, 1192; omslag
        - Klerk, P. te Zevenbergen 1980 - 1985, 1193; omslag
        - Klinkien, W. te Bergentheim 1982 - 1985, 1194; omslag
        - Klip, J. te Haren 1982 - 1983, 1195; omslag
        - Kloos BV, J. te Noordwijk aan Zee 1979 - 1981, 1196; omslag
        - Kock, G.J. te Geldermalsen 1980 - 1985, 1197; omslag
        - Koenders en Zoon Transport; Firma te Kerkdriel 1979 - 1982, 1198; omslag
        - Kolk, E. te Wijster 1982 - 1984, 1199; omslag
        - Kolk, G. van de te Garderen 1983 - 1985, 1200; pak
        - Kommer, W. van te Nijkerkerveen 1980 - 1982, 1201; omslag
        - König Transport BV te Rotterdam 1978 - 1981, 1202; omslag
        - Koning, Th.P.C de te Tiel 1982 - 1983, 1203; omslag
        - Koning-Drenth BV te Beerta 1978 - 1980, 1204; omslag
        - Kooiman, H. te Zwijndrecht 1980 - 1982, 1205; omslag
        - Kool, A. te Hagestein 1979 - 1981, 1206; omslag
        - Koolmees BV, Junior J. te Alblasserdam en Rotterdam 1979 - 1981, 1207; omslag
        - Koolwijk te Polsbroek 1980 - 1985, 1208; omslag
        - Koopman Transport te Zuidhorn 1980 - 1981, 1209; omslag
        - Koopman, W.N.; Fouragehandel en Transportbedrijf te Emmeloord 1978 - 1985, 1210; omslag
        - Koops BV te Bunschoten 1983 - 1984, 1211; omslag
        - Koops, H. te Emmercompascuum 1979 - 1981, 1212; omslag
        - Koot, G. te Groningen 1981, 1213; omslag
        - Koot; VOF Gebroeders te Nieuwerkerk aan den IJssel 1980 - 1982, 1214; omslag
        - Kooy, B.C. te Rozenburg 1982 - 1985, 1215; omslag
        - Kornet en Zonen, C. te Werkendam 1983 - 1985, 1216; omslag
        - Kotte-Groothuis te Albergen 1981 - 1982, 1217; omslag
        - Kraay, H.J. te Nijkerk 1982 - 1985, 1218; omslag
        - Kramer en Zonen, C.; Transportbedrijf te Schermerhorn 1980 - 1982, 1219; omslag
        - Kremer, B. te Emmen 1978 - 1984, 1220; omslag
        - Kreusch; Gebroeders te Rotterdam 1980 - 1982, 1221; omslag
        - Kreuze en Zonen; VOF Transportbedrijf te Zuidwolde 1983 - 1985, 1222; omslag
        - Kruijsen BV, Van te Kloosterzande 1980 - 1985, 1223; omslag
        - Kuijpers, J. te Zevenbergen 1982 - 1984, 1224; omslag
        - Kuijpers, J.A.P. te Erp 1982 - 1985, 1225; omslag
        - Kuipers en Zonen, E.; VOF Transportbedrijf te Schoonoord 1977 - 1980, 1226; omslag
        - Kuyf, H.N. te Kamerik 1981 - 1985, 1227; omslag
        - Kuyf en Zonen, G. te Maarsen 1980 - 1983, 1228; omslag
        - Kuyper en Zonen, J. te Barsingerhorn 1980 - 1982, 1229; omslag
        - Kwinten, N.F. te Westerhoven 1980 - 1985, 1230; omslag
        - Laan BV, S. te Avenhorn 1980 - 1985, 1231; omslag
        - Laar Expeditiebedrijf BV, Van te Spijkenisse 1981 - 1982, 1232; omslag
        - Labots en Compagnie te Velp 1981 - 1982, 1233; omslag
        - Lafeber; Gebroeders te Gouda 1980 - 1983, 1234; omslag
        - Lagemaat en Wakker te Everdingen 1980 - 1983, 1235; omslag
        - Lager Onderwijs op Gereformeerde Grondslag; Stichting tot het verstrekken van te Gouda 1983 - 1985, 1236; omslag
        - Lameijer, Jac. te Groningen 1983 - 1985, 1237; omslag
        - Landschoot BV, van; Transportbedrijf Gebroeders te IJzendijke 1980 - 1983, 1238; pak
        - Lange, F.W. de te 's-Gravenhage 1975 - 1980, 1239; omslag
        - Lange, G. de te Emmen 1980 - 1985, 1240; omslag
        - Lange en Zn. te Woerden 1980 - 1985, 1241; omslag
        - Leck en Zn., P. te Hardinxveld-Giezendam 1978 - 1980, 1242; omslag
        - Leenaars; Gebroeders te Oosterhout 1982 - 1985, 1243; omslag
        - Leenaerts BV; Gebroeders te Born 1980 - 1985, 1244; omslag
        - Leeuwen Containerservice BV, Van te Oosterhout 1981 - 1983, 1245; omslag
        - Leeuwen, G. en Z.C. van te Mijdrecht 1981 - 1983, 1246; omslag
        - Lek, M. te Ter Aar 1980 - 1985, 1247; omslag
        - Leliveld, M. te Noorden 1982 - 1983, 1248; omslag
        - Lent BV te Lent 1980 - 1985, 1249; omslag
        - Lever, P.D. te Groningen 1979 - 1982, 1250; omslag
        - Lieshout, F.M.M te Waalre 1980 - 1985, 1251; omslag
        - Lieshout en Zonen, J. van te Maastricht 1979 - 1981, 1252; omslag
        - Lieve, R. te Abbenbroek 1980 - 1982, 1253; omslag
        - Lijn, A. van der te Amsterdam 1980 - 1982, 1254; omslag
        - Lindeman BV; Internationaal Transport te Nootdorp 1981 - 1983, 1255; omslag
        - Linden, J. van der te Utrecht 1983 - 1985, 1256; pak
        - Linden, P. van der te Westmaas 1980 - 1983, 1257; omslag
        - Linden, v.d.; Gebroeders te Breda 1980 - 1982, 1258; omslag
        - Litra BV te Westmaas 1980 - 1983, 1259; omslag
        - Lock Transporten BV te Naaldwijk 1980 - 1983, 1260; omslag
        - Loenen en Zonen BV, V.J. te Hilversum 1980, 1261; omslag
        - Lommerts NV te Delfzijl 1979 - 1982, 1262; omslag
        - Loomans Transport; Firma te Asten 1979 - 1981, 1263; omslag
        - Loos, S. te Raalte 1979 - 1981, 1264; omslag
        - Luttmer, H. te Eelde 1979 - 1981, 1265; omslag
        - Maan, E.H. te Lekkerkerk 1980 - 1985, 1266; omslag
        - Maas, H.J. te Bergen op Zoom 1980 - 1982, 1267; omslag
        - Maatschappij voor Handel, Agenturen, Scheepvaart en Transporten NV te Rotterdam 1982 - 1983, 1268; omslag
        - Malenstein Eurotransport BV te Bunschoten 1980 - 1985, 1269; omslag
        - Malenstein Eurotransport BV te Ede 1983 - 1985, 1270; omslag
        - Manders van Weert te Eindhoven 1982 - 1984, 1271; omslag
        - Manenschijn, G.J. te Daarle 1981 - 1985, 1272; omslag
        - Mantel, G. te Enschede 1981 - 1985, 1273; omslag
        - Marcok Transport NV te Egmond aan Zee 1980 - 1985, 1274; omslag
        - Marion-Noordemeer BV, Van te Brummen 1977 - 1980, 1275; omslag
        - Martens; Gebroeders te Meyel 1978 - 1981, 1276; omslag
        - Martens en Zn., J.P.; Firma te Best 1979 - 1981, 1277; omslag
        - Matthijse Transportbedrijf te Meliskerke 1980 - 1984, 1278; omslag
        - Meene en Zn., J. v.d. te Borculo 1982 - 1983, 1279; omslag
        - Meer, J.C. van der te Berkel 1980 - 1982, 1280; omslag
        - Meer, K. van der te Harderwijk 1981 - 1984, 1281; omslag
        - Meereboer BV, Th. te Schoorl 1980 - 1983, 1282; omslag
        - Meerens en Zn., W. te Harderwijk 1979 - 1982, 1283; omslag
        - Merkus' Zonen BV te Andelst 1982 - 1985, 1284; omslag
        - Metras VOF te Dedemsvaart 1979 - 1980, 1285; omslag
        - Mijts, P.J. te Heerhugowaard 1981 - 1983, 1286; omslag
        - Milbergh VOF te Gendt 1982 - 1983, 1287; omslag
        - Moesbergen, E. te Woudenberg 1980 - 1985, 1288; omslag
        - Molen, A. v.d. te Heiloo 1980 - 1983, 1289; omslag
        - Mom, A.J. te Bemmel 1980 - 1985, 1290; omslag
        - Monsma; Firma te Vrouwenparochie 1983 - 1985, 1291; omslag
        - Moorlag, A.J. te Middelstum 1982 - 1985, 1292; omslag
        - Mosterd, H.J. te Leerdam 1981 - 1983, 1293; omslag
        - Mosterd, P.; VOF te Maasland 1980 - 1983, 1294; omslag
        - Mulder, F. te Oosterhoogebrug 1979 - 1980, 1295; omslag
        - Mulders-Kuypers, C. te Zevenbergen 1979 - 1981, 1296; omslag
        - Muller, W. te Puttershoek 1981 - 1984, 1297; omslag
        - Mutsters; Gebroeders te Zundert 1980 - 1985, 1298; omslag
        - Muys; Firma te Snelrewaard 1980 - 1985, 1299; omslag
        - Naeije, C.J. te Axel 1980 - 1983, 1300; omslag
        - Nagtegaal, J.; Transport- en Loonwerkbedrijf te Melissant 1981 - 1985, 1301; omslag
        - N.E.D.U. Transportonderneming BV te Brielle 1982 - 1985, 1302; omslag
        - Neelen, C. te Heesch 1982 - 1983, 1303; omslag
        - Nieman Transport te Twisk 1983 - 1985, 1304; omslag
        - Niessen, P.J.G. te Tegelen 1982 - 1985, 1305; omslag
        - Nijdam BV, H. te Groningen 1980 - 1985, 1306; pak
        - Nijhuis, J.H.A. te Glanerbrug 1977 - 1980, 1307; omslag
        - Nutron BV te Numansdorp 1979 - 1982, 1308; omslag
        - Oirschot, C.P. van te Eindhoven 1979 - 1980, 1309; omslag
        - Olympic BV te Rotterdam 1980 - 1985, 1310; omslag
        - Oolbekkink BV te Holten 1980 - 1981, 1311; omslag
        - Oorschot, C.F. van te Heemstede 1977 - 1980, 1312; omslag
        - Oosten BV, van; Gebroeders te Beverwijk 1980 - 1981, 1313; omslag
        - Oosthuizen, D. te Wormerveer 1982 - 1984, 1314; omslag
        - Oostrum, W. van te Westbroek 1982 - 1985, 1315; omslag
        - Oostwouder, G. te Zwanenburg 1983 - 1985, 1316; omslag